【裁判字號】    90,訴,118
【裁判日期】    900531
【裁判案由】    違反毒品危害防制條例
【裁判全文】
臺灣雲林地方法院刑事判決                            九十年度訴字第一一八號
    公  訴  人  臺灣雲林地方法院檢察署檢察官
    被      告  甲○○
右列被告因違反毒品危害防制條例案件，經檢察官提起公訴（九十年度毒偵字第二六
號），本院判決如左：
    主  文
甲○○連續施用第一級毒品，累犯，處有期徒刑拾月，扣案之注射針筒貳支、分裝袋
壹包均沒收之；又連續施用第二級毒品，累犯，處有期徒刑陸月，扣案之殘留第二級
毒品甲基安非他命玻璃球貳個沒收銷燬之。應執行有期徒刑壹年參月，扣案之注射針
筒貳支、分裝袋壹包均沒收之；扣案之殘留第二級毒品甲基安非他命玻璃球貳個沒收
銷燬之。
    事  實
一、甲○○前有違反麻醉藥品管理條例案件之前科，又因過失致死案件，經台灣彰化
    地方法院以八十八年交訴字第五八號判處有期徒刑六月確定，於八十八年八月十
    三日易科罰金執行完畢。猶不知悔改，於八十八年間因施用第二級毒品案件，經
    本院裁定送觀察勒戒後，認無繼續施用毒品之傾向，業經台灣雲林地方法院檢察
    署檢察官於八十八年九月二十七日，以八十八年度毒偵字第一五五號不起訴處分
    確定，甲○○竟猶於五年內復基於施用第一級毒品及第二級毒品之概括犯意，自
    八十九年十月間起至十二月二十一日早上九時許，在雲林縣斗南鎮○○路○段五
    七二之二號十二樓之二室之租處，以針筒注射之方式，連續施用第一級毒品海洛
    因多次；並於八十九年十月間起至八十九年十二月十八日止，在上開租處，連續
    施用第二級毒品甲基安非他命多次。嗣於八十九年十二月二十一日下午五時許，
    因違反槍砲彈藥刀械管制條例案件遭通緝為警在上開租處逮捕，而查獲上情，並
    扣得殘留甲基安非他命成分之玻璃球二個、注射針筒二支及分裝袋一包。經依本
    院八十九年度毒聲字第一六七一號裁定送觀察、勒戒後，認有繼續施用毒品傾向
    。
二、案經雲林縣警察局移送臺灣雲林地方法院檢察署檢察官偵查起訴。
    理  由
一、右揭事實，業據被告甲○○於本院審理時坦承不諱，且被告為警查獲後所採集之
    尿液，經鑑驗結果有嗎啡及甲基安非他命陽性反應，此有雲林縣衛生局煙毒尿液
    檢驗成績書一紙在卷可稽，並有注射針筒二支、玻璃球二個及分裝袋一包扣案可
    資佐證，足認被告自白與事實相符。此外，扣案之玻璃球一個，經鑑定有殘留有
    甲基安非他命成分，有法務部調查局九十年五月四日（九十）陸（一）字第九○
    ○二四六四四號檢驗通知書附卷可稽。被告前因施用第二級毒品案件，經依本院
    裁定送觀察、勒戒後，認無繼續施用毒品之傾向，由台灣雲林地方法院檢察署檢
    察官於八十八年九月二十七日以八十八年度毒偵字第一五五號為不起訴處分確定
    ，復因犯本件施用第二級毒品案件，經依本院八十九年度毒聲字第一六七一號裁
    定送觀察、勒戒後，認有繼續施用毒品之傾向，此有上開各案之不起訴處分書、
    刑事裁定、台灣雲林看守所附設勒戒處所九十年一月九日雲所境總字第○○六七
    號函送之評估標準紀錄表及證明書各一份在卷可參。綜上，本件事證明確，被告
    施用毒品犯行，洵堪認定。
二、查海洛因、甲基安非他命分別係毒品危害防制條例第二條第二項第一款、第二款
    所規定之第一級毒品及第二級毒品，核被告所為，係犯毒品危害防制條例第十條
    第一項之施用第一級毒品罪及同條第二項之施用第二級毒品罪。被告先後多次施
    用第一級毒品及第二級毒品行為，各該時間密接，犯罪構成要件相同，顯係基於
    概括犯意反覆為之，應分別依連續犯之規定，論以一罪，並依法加重其刑。被告
    所犯上開二罪間，犯意各別，行為互殊，犯罪構成要件不同，應分論併罰。又查
    被告前有違反麻醉藥品管理條例案件之前科，又因過失致死案件，經台灣彰化地
    方法院以八十八年交訴字第五八號判處有期徒刑六月確定，於八十八年八月十三
    日易科罰金執行完畢，有卷附台灣雲林地方法院檢察署刑案資料查註紀錄表可按
    ，五年以內再犯本件有期徒刑以上之罪，為累犯，依刑法第四十七條規定加重其
    刑。爰審酌被告已有麻藥前科，且經觀察勒戒，仍不知悔改，足見藥癮深重難以
    自拔，惟犯後態度良好，施用毒品乃自戕行為等一切情狀，分別量處如主文所示
    之刑，並定其應執行刑。
三、扣案之殘留甲基安非他命成分之玻璃球二個，與甲基安非他命呈無法分離之狀態
    ，係屬毒品危害防制條例第二條所列之第二級毒品，應依毒品危害防制條例第十
    八條第一項前段沒收銷燬之。至扣案之注射針筒二支及分裝袋一包，則為被告所
    有並供犯罪所用之物，為被告陳明在卷，爰依刑法第三十八條第一項第二款宣告
    沒收。
據上論斷，應依刑事訴訟法第二百九十九條第一項前段，毒品危害防制條例第十條第
一項、第二項、第十八條第一項前段，刑法第十一條前段、第五十六條，第五十一條
第五款、第四十七條、第三十八條第一項第二款，判決如主文。
本案經檢察官陳永豐到庭執行職務。
中      華      民      國      九十      年      五      月    三十一  日
            臺灣雲林地方法院刑事第二庭
                                            法  官  趙  思  芸
右正本證明與原本無異。
如不服本判決，應於判決送達後十日內向本院提出上訴狀( 應附繕本 )。
                                            書記官  王  淑  美
中      華      民      國      九十      年      五      月    三十一  日
毒品危害防制條例第十條
施用第一級毒品者，處六月以上五年以下有期徒刑。
施用第二級毒品者，處三年以下有期徒刑。


司法院資訊處製作；財團法人民間司法改革基金會備份。
